臺灣板橋地方法院刑事判決　　　　　　　94年度訴字第1106號
公　訴　人　臺灣板橋地方法院檢察署檢察官
被　　　告　甲○○
指定辯護人　本院公設辯護人　湯明純
上列被告因違反槍砲彈藥刀械管制條例案件，經檢察官提起公訴
（94年度偵字第8205號），本院判決如下：
    主  文
甲○○未經許可，寄藏可發射子彈具有殺傷力之改造手槍，處有
期徒刑壹年貳月，併科罰金新臺幣萬元，罰金如易服勞役，以
新臺幣玖佰元即銀元佰元折算壹日。緩刑年。
扣案之改造手槍壹枝（槍枝管制編號：0000000000，含彈匣壹個
）沒收。
    事  實
一、甲○○明知未經許可不得寄藏具有殺傷力可發射子彈之改造
　　手槍，竟於民國93年11月17日下午5 時許，在其位於臺北縣
  　三重市○○街130 號4 樓租屋處內（承租名義人為陳國栓）
    ，受真實姓名年籍不詳綽號「阿坤」之成年男子（以下簡稱
    「阿坤」）委託，將可發射子彈具有殺傷力之仿WALTHER 廠
    PPK/S 型半自動手槍製造之玩具手槍換裝土造金屬槍管而成
    之改造手槍一支（槍枝管制編號：0000000000，含彈匣一個
    ）及不具殺傷力之土造子彈一顆，藏置於上開租屋處房間內
    之櫃子抽屜內，而自彼時起，未經許可寄藏上開手槍及子彈
    。嗣經警於同日晚間6 時30分許在上址查獲，並扣得上開改
    造手槍一支（含彈匣一個）及土造子彈一顆。
二、案經臺灣板橋地方法院檢察署檢察官自動檢舉簽分後偵查起
    訴。
    理  由
一、訊據被告甲○○於警詢、檢察官偵查及本院審理中坦承：伊
    確實居住在由男友陳國栓所承租之上址房間，並有於前揭時
    、地，受「阿坤」之委託，寄藏上開改造手槍及土造子彈等
    情不諱。又證人陳國栓於警詢及偵訊時證稱：伊向屋主鄭禮
    侖承租上址房間，以供伊女朋友即被告使用，而伊有看見「
    阿坤」將上開改造手槍及子彈交付予被告等語；而證人鄭禮
    侖於警詢及偵訊時係證述：上址房屋為伊所有，有三間房間
    ，伊住其中一間房間，另有一間房間係於93年11月4 日出租
    予陳國栓，而實際上由被告使用，陳國栓則有時會來住，93
    年11月17日下午5 時30分許，伊有看見被告帶一名男子回來
    ，但警察來時該男子已離去等語，此核與被告供述情節相符
    合。又扣案之槍枝、子彈經送內政部警政署刑事警察局為鑑
    定結果：一、送鑑改造手槍壹枝（槍枝管制編號0000000000
    ），認係由仿WALTHER 廠PPK/S 型半自動手槍製造之玩具手
    槍換裝土造金屬槍管而成之改造手槍，經檢視，雖欠缺保險
    鈕，惟不影響其擊發功能，仍可供擊發適用子彈使用，認具
    殺傷力。二、送鑑改造子彈壹顆，認均直徑約8.0 MM土造金
    屬彈頭之土造子彈，經試射，無法擊發，認不具殺傷力，此
    有內政部警政署刑事警察局93年12月18日刑鑑字第09302364
    02號槍彈鑑定書（見臺灣板橋地方法院檢察署94年度核退偵
    字第187 號卷第7 頁至第9 頁）附卷足憑。此外，復有搜索
    扣押筆錄、扣押物品目錄表各1 份、查獲現場照片9 張、房
    屋租賃契約書1 份在卷可稽（見同上偵查卷第16、17、27至
    34 頁）。 是以被告基於自由意識所為之自白，核與事實相
    符。本案事證明確，被告犯行洵堪認定，自應依法論科。
二、查被告行為後，槍砲彈藥刀械管制條例業於94年1 月26日經
    總統令修正公布，於同年月28日生效，將原第11條刪除，原
    第11條第4 項移併入現行該條例第8 條第4 項，並將原法定
    刑「處一年以上七年以下有期徒刑，併科新台幣七百萬元以
    下罰金」，提高為「處三年以上十年以下有期徒刑，併科新
    台幣七百萬元以下罰金」，經比較新舊法結果，被告所犯寄
    藏改造手槍犯行，以舊法法定刑較低而有利於被告，依刑法
    第2 條第1 項但書規定，應適用有利於被告之舊法，自應依
    修正前槍砲彈藥刀械管制條例第11條第4 項之未經許可寄藏
    可發射子彈具有殺傷力之改造手槍罪處斷。故核被告所為，
    係犯修正前槍砲彈藥刀械管制條例第11條第4 項之未經許可
    寄藏可發射子彈具有殺傷力之改造玩具手槍罪。爰審酌具有
    殺傷力之改造槍枝係屬高度危險之物品，非經主管機關許可
    不得擅自寄藏持有，以維社會大眾安全，而被告竟無故予以
    寄藏，且未繳交治安機關，所為顯然危害社會治安，惟斟酌
    其持有上開改造手槍之時間非長，且於犯後已知坦承犯行，
    態度尚屬良好，兼衡其品行、犯罪之動機、目的、手段、生
    活狀況、智識程度等一切情狀，量處如主文所示之刑，並就
    罰金部分諭知易服勞役之折算標準，以示懲戒。又查被告前
    未曾受有期徒刑以上刑之宣告，有臺灣高等法院被告前案紀
    錄表在卷可稽，其因一時失慮致蹈刑章，經此偵審程序及刑
    之宣告教訓後，當知謹慎，信無再犯之虞，本院認本判決所
    宣告之刑，以暫不執行為適當，併宣告緩刑三年，以勵自新
    。
三、至於扣案之改造手槍一枝（槍枝管制編號：0000000000，含
    彈匣一個）具有殺傷力，屬違禁物，應依刑法第38條第1 項
    第1款 之規定宣告沒收；至於扣案之土造子彈一顆，不具殺
    傷力，非屬違禁物，故不予宣告沒收，附此敘明。
據上論斷，應依刑事訴訟法第299 條第1 項前段，修正前槍砲彈
藥刀械管制條例第11條第4 項，刑法第11條前段、第2 條第1 項
但書、第42條第2 項、第74條第1 款、第38條第1 項第1 款，罰
金罰鍰提高標準條例第2 條，現行法規所定貨幣單位折算新臺幣
條例第2 條，判決如主文。
本案經檢察官徐名駒到庭執行職務。
中　　華　　民　　國　　94　　年　　7 　　月　　29　　日
                  刑事第十四庭審判長法　官  徐蘭萍
                                    法  官  林漢強
                                    法  官  林淑婷
以上正本證明與原本無異
如不服本判決應於送達後10日內向本院提出上訴狀
                                    書記官　廖貞音
中　　華　　民　　國　　94　　年　　7 　　月　　29　　日
附錄本案論罪科刑法條全文：
修正前槍砲彈藥刀械管制條例第11條：
未經許可，製造、販賣或運輸第四條第一項第一款所稱其他可發
射金屬或子彈具有殺傷力之各式槍砲者，處五年以上有期徒刑，
併科新臺幣一千萬元以下罰金。
未經許可，轉讓、出租或出借前項所列槍砲者，處三年以上十年
以下有期徒刑，併科新臺幣七百萬元以下罰金。
意圖供自己或他人犯罪之用，而犯前二項之罪者，處無期徒刑或
七年以上有期徒刑，併科新臺幣一千萬元以下罰金。
未經許可，持有、寄藏或意圖販賣而陳列第一項所列槍砲者，處
一年以上七年以下有期徒刑，併科新臺幣七百萬元以下罰金。
第一項至第三項之未遂犯罰之。
